【裁判字號】    89,易,1018
【裁判日期】    890320
【裁判案由】    背信
【裁判全文】
臺灣高雄地方法院刑事判決                        八十九年度易字第一一八號
    公  訴  人  臺灣高雄地方法院檢察署檢察官
    被      告  甲○○
右列被告因背信案件，經檢察官提起公訴（八十八年度偵字第二八七一四號、八十八
年度偵字第二八五０八號），本院判決如左：
    主  文
甲○○連續為他人處理事務，意圖損害本人之利益，而為違背其任務之行為，致生損
害於本人之其他利益，累犯，處有期刑肆月。
    事  實
一、甲○○曾於民國（下同）八十六年間因犯業務過失致死罪，經法院判處有期徒刑
    一年六月確定，於八十七年二月十一日送監執行，八十八年三月五日假釋交付保
    護管束，至八十八年八月三日假釋期滿未撤銷假釋視為執行完畢，猶不知警惕。
    緣甲○○先後於八十八年五月五日起至同年八月五日止，受僱於上大郵聯企業有
    限公司（下稱：上大公司）及關係企業強訊郵通股份有限公司（下稱：強訊公司
    ），及於八十八年九月二日起任職元大郵聯企業有限公司（下稱：元大公司）期
    間均擔任郵務士職務負責大宗印刷郵件之投遞工作，有為上述公司處理事務之契
    約責任。詎甲○○於處理投遞客戶委託交投郵件之任務時，因不滿郵件數量龐大
    ，工作壓力重，竟意圖損害上開公司及其客戶之利益，並基於概括犯意，連續於
    八十八年六月間起至同年十一月初止，連續將港都有線電視股份有限公司、Ａ＋
    １精品百貨批發公司、北一補習班、恰米國際藥妝有限公司、高都汽車股份有限
    公司、乙○○○電視有限公司等客戶委託上大、元大、強訊公司代為投寄件之郵
    件約四十餘大包計七千三百七十七件印刷品郵件（交投客戶及郵件數量均詳如附
    表所示），任意棄置於高雄市三民區○○○路三四一巷前空地上，足偵上開公司
    負擔違約賠償，致生損害於上開公司財產之利益。嗣於八十八年十一月六日上午
    十一時三十分許，為警巡查獲被棄郵件，經通知上開公司領回時循線查知上情。
二、案經高雄市政府警察局三民第一分局移送，及強訊公司提起告訴經檢察官提起公
    訴。
    理  由
一、訊據被告甲○○固坦承於上大、元大及強訊公司任職郵務士，並於負責遞送上開
    客戶委託投送之郵件時，在前揭時地將郵件置於空地上，未依期限遞送等情不諱
    ，惟被告仍矢口否認有何背信之犯意，辯稱：伊並非有意丟棄郵件，伊係因工作
    壓力大，先暫時將郵件放在該處，並用帆布蓋起來云云。惟查右揭事實業據上大
    公司代表人朱冠銘、元大公司代表人辜大元、強訊公司代表人余家成分別指述甚
    詳，核與證人即客戶蔡永桃、王錦瑞、沈嘉恩、吳明達、顏嘉暉、楊千芬警訊中
    分別證述：所交投之郵件均遭棄置而未依約按時投遞等情相符，復有應付對帳單
    七紙、強訊公司配送單暨統一發票五紙及領據六紙在卷可稽。次查被告自八十八
    年六月間起即連續將客戶委託交投之郵件棄置於上開空地，迄至同年十一月為警
    查獲時，該等郵件仍置於上處，顯見被告意在棄置己可肯認；被告仍辯僅暫時放
    置云云，無非卸責之詞，殊不足採。末查被告既領薪受僱於上述公司任職郵務士
    ，即有依契約關係負責交投郵件遞送任務，被告將應投送之郵件棄之不顧，不惟
    使上述公司商譽受損，並使上開公司須負擔客戶之違約賠償責任已致生損害於上
    開公司之財產上利益。綜上所述，本件事證明確，被告犯行洵堪認定。
二、核被告所為係犯刑法第三百四十二條第一項之背信罪，被告先後多次背信犯行，
    時間緊接、手法同一反覆為之，顯係基於概括犯意，並觸犯犯罪構成要件相同之
    罪，應依連續犯之規定以一罪論。又被告前於八十六年間因犯業務適失致死罪，
    經法院有處有期徒刑一年六月確定，於八十七年二月十一日送監執行，八十八年
    三月五日假釋交付保護管束，至八十八年八月三日假釋期滿未撤銷假釋視為執行
    完畢，已經被告供明在卷，並有台灣高雄地方法院檢察署刑案資料查註紀錄表附
    佐，被告於前案執行完畢五年內再犯有期徒刑以上之本罪，應依累犯規定加重其
    刑。爰審酌被告之品行、犯罪之手段、動機、所生損害、行為時所受刺激、及行
    為後坦承犯行態度尚稱良好等一切情狀，爰量處如主文所示之刑。
據上論斷，應依刑事訴訟法第二百九十九條第一項前段、刑法第三百四十二條第一項
、第四十七條，罰金罰鍰提高標準條例第一條前段，判決如主文。
本案經檢察官邱克斌到庭執行職務。
中    華    民    國    八十九    年       三       月      二十      日
                              臺灣高雄地方法院刑事第一庭
                                  法  官  朱  盈  吉
右正本證明與原本無異。
如不服本判決，應於判決送達後十日內，向本院提出上訴狀。
                              書  記  官黃  國  忠
中    華    民    國      八十九      年      三      月      二十二    日


司法院資訊處製作；財團法人民間司法改革基金會備份。
